Minutes et répertoires du notaire Maurice Marie Joseph HUSSENOT-DESENONGES, 22 octobre 1913 - 31 décembre 1938 (étude XXXVII)
Archives nationales (France)
- Minutes de Maurice Marie Joseph HUSSENOT-DESENONGES, 23 octobre 1913 - 31 décembre 1938; MC/ET/XXXVII/2623 - MC/ET/XXXVII/3751
  - Minutes. 1929, 13 janvier - 21 janvier, 13 janvier - 21 janvier 1929; MC/ET/XXXVII/3327; registre
  - Minutes. 1929, 22 janvier - 31 janvier, 22 janvier - 31 janvier 1929; MC/ET/XXXVII/3328; registre
  - Minutes. 1929, 1er février - 18 février, 1er février - 18 février 1929; MC/ET/XXXVII/3329; registre
  - Minutes. 1929, 19 février - 28 février, 19 février - 28 février 1929; MC/ET/XXXVII/3330; registre
  - Minutes. 1929, 1er mars - 13 mars, 1er mars - 13 mars 1929; MC/ET/XXXVII/3331; registre
  - Minutes. 1929, 14 mars - 21 mars, 14 mars - 21 mars 1929; MC/ET/XXXVII/3332; registre
  - Minutes. 1929, 22 mars - 31 mars, 22 mars - 31 mars 1929; MC/ET/XXXVII/3333; registre
  - Minutes. 1929, 1er avril - 17 avril, 1er avril - 17 avril 1929; MC/ET/XXXVII/3334; registre
  - Minutes. 1929, 18 avril - 23 avril, 18 avril - 23 avril 1929; MC/ET/XXXVII/3335; registre
  - Minutes. 1929, 24 avril - 30 avril, 24 avril - 30 avril 1929; MC/ET/XXXVII/3336; registre
  - Minutes. 1929, 1er mai - 9 mai, 1er mai - 9 mai 1929; MC/ET/XXXVII/3337; registre
  - Minutes. 1929, 10 mai - 15 mai, 10 mai - 15 mai 1929; MC/ET/XXXVII/3338; registre
  - Minutes. 1929, 16 mai - 23 mai, 16 mai - 23 mai 1929; MC/ET/XXXVII/3339; registre
  - Minutes. 1929, 24 mai - 31 mai, 24 mai - 31 mai 1929; MC/ET/XXXVII/3340; registre
  - Minutes. 1929, 1er juin - 6 juin, 1er juin - 6 juin 1929; MC/ET/XXXVII/3341; registre
  - Minutes. 1929, 7 juin - 17 juin, 7 juin - 17 juin 1929; MC/ET/XXXVII/3342; registre
  - Minutes. 1929, 18 juin - 24 juin, 18 juin - 24 juin 1929; MC/ET/XXXVII/3343; registre
  - Minutes. 1929, 25 juin - 30 juin, 25 juin - 30 juin 1929; MC/ET/XXXVII/3344; registre
  - Minutes. 1929, 1er juillet - 9 juillet, 1er juillet - 9 juillet 1929; MC/ET/XXXVII/3345; registre
  - Minutes. 1929, 10 juillet - 12 juillet, 10 juillet - 12 juillet 1929; MC/ET/XXXVII/3346; registre
  - Minutes. 1929, 13 juillet - 23 juillet, 13 juillet - 23 juillet 1929; MC/ET/XXXVII/3347; registre
  - Minutes. 1929, 24 juillet - 31 juillet, 24 juillet - 31 juillet 1929; MC/ET/XXXVII/3348; registre
  - Minutes. 1929, 1er août - 14 août, 1er août - 14 août 1929; MC/ET/XXXVII/3349; registre
  - Minutes. 1929, 16 août - 31 août, 16 août - 31 août 1929; MC/ET/XXXVII/3350; registre
  - Minutes. 1929, 1er septembre - 18 septembre, 1er septembre - 18 septembre 1929; MC/ET/XXXVII/3351; registre
  - Minutes. 1929, 19 septembre - 30 septembre, 19 septembre - 30 septembre 1929; MC/ET/XXXVII/3352; registre
  - Minutes. 1929, 1er octobre - 9 octobre, 1er octobre - 9 octobre 1929; MC/ET/XXXVII/3353; registre
  - Minutes. 1929, 10 octobre - 16 octobre, 10 octobre - 16 octobre 1929; MC/ET/XXXVII/3354; registre
  - Minutes. 1929, 17 octobre - 24 octobre, 17 octobre - 24 octobre 1929; MC/ET/XXXVII/3355; registre
  - Minutes. 1929, 25 octobre - 31 octobre, 25 octobre - 31 octobre 1929; MC/ET/XXXVII/3356; registre
  - Minutes. 1929, 1er novembre - 15 novembre, 1er novembre - 15 novembre 1929; MC/ET/XXXVII/3357; registre
  - Minutes. 1929, 16 novembre - 26 novembre, 16 novembre - 26 novembre 1929; MC/ET/XXXVII/3358; registre
  - Minutes. 1929, 27 novembre - 30 novembre, 27 novembre - 30 novembre 1929; MC/ET/XXXVII/3359; registre
  - Minutes. 1929, 1er décembre - 9 décembre, 1er décembre - 9 décembre 1929; MC/ET/XXXVII/3360; registre
  - Minutes. 1929, 10 décembre - 17 décembre, 10 décembre - 17 décembre 1929; MC/ET/XXXVII/3361; registre
  - Minutes. 1929, 18 décembre - 26 décembre, 18 décembre - 26 décembre 1929; MC/ET/XXXVII/3362; registre
  - Minutes. 1929, 27 décembre - 31 décembre, 27 décembre - 31 décembre 1929; MC/ET/XXXVII/3363; registre
  - Minutes. 1930, 3 janvier - 13 janvier, 3 janvier - 13 janvier 1930; MC/ET/XXXVII/3364; registre
  - Minutes. 1930, 14 janvier - 22 janvier, 14 janvier - 22 janvier 1930; MC/ET/XXXVII/3365; registre
  - Minutes. 1930, 23 janvier - 25 janvier, 23 janvier - 25 janvier 1930; MC/ET/XXXVII/3366; registre
  - Minutes. 1930, 27 janvier - 31 janvier, 27 janvier - 31 janvier 1930; MC/ET/XXXVII/3367; registre
  - Minutes. 1930, 1er février - 11 février, 1er février - 11 février 1930; MC/ET/XXXVII/3368; registre
  - Minutes. 1930, 12 février - 22 février, 12 février - 22 février 1930; MC/ET/XXXVII/3369; registre
  - Minutes. 1930, 24 février - 28 février, 24 février - 28 février 1930; MC/ET/XXXVII/3370; registre
  - Minutes. 1930, 1er mars - 10 mars, 1er mars - 10 mars 1930; MC/ET/XXXVII/3371; registre
  - Minutes. 1930, 11 mars - 17 mars, 11 mars - 17 mars 1930; MC/ET/XXXVII/3372; registre
  - Minutes. 1930, 18 mars, 18 mars 1930; MC/ET/XXXVII/3373; registre
  - Minutes. 1930, 19 mars - 24 mars, 19 mars - 24 mars 1930; MC/ET/XXXVII/3374; registre
  - Minutes. 1930, 25 mars - 30 mars, 25 mars - 30 mars 1930; MC/ET/XXXVII/3375; registre
  - Minutes. 1930, 1er avril - 7 avril, 1er avril - 7 avril 1930; MC/ET/XXXVII/3376; registre
  - Minutes. 1930, 8 avril - 10 avril, 8 avril - 10 avril 1930; MC/ET/XXXVII/3377; registre
  - Minutes. 1930, 11 avril - 17 avril, 11 avril - 17 avril 1930; MC/ET/XXXVII/3378; registre
  - Minutes. 1930, 18 avril - 30 avril, 18 avril - 30 avril 1930; MC/ET/XXXVII/3379; registre
  - Minutes. 1930, 1er mai - 7 mai, 1er mai - 7 mai 1930; MC/ET/XXXVII/3380; registre
  - Minutes. 1930, 8 mai - 15 mai, 8 mai - 15 mai 1930; MC/ET/XXXVII/3381; registre
  - Minutes. 1930, 16 mai - 24 mai, 16 mai - 24 mai 1930; MC/ET/XXXVII/3382; registre
  - Minutes. 1930, 26 mai - 31 mai, 26 mai - 31 mai 1930; MC/ET/XXXVII/3383; registre
  - Minutes. 1930, 2 juin - 16 juin, 2 juin - 16 juin 1930; MC/ET/XXXVII/3384; registre
  - Minutes. 1930, 17 juin - 24 juin, 17 juin - 24 juin 1930; MC/ET/XXXVII/3385; registre
  - Minutes. 1930, 25 juin - 30 juin, 25 juin - 30 juin 1930; MC/ET/XXXVII/3386; registre
  - Minutes. 1930, 1er juillet - 9 juillet, 1er juillet - 9 juillet 1930; MC/ET/XXXVII/3387; registre
  - Minutes. 1930, 10 juillet - 25 juillet, 10 juillet - 25 juillet 1930; MC/ET/XXXVII/3388; registre
  - Minutes. 1930, 26 juillet - 31 juillet, 26 juillet - 31 juillet 1930; MC/ET/XXXVII/3389; registre
  - Minutes. 1930, 1er août - 19 août, 1er août - 19 août 1930; MC/ET/XXXVII/3390; registre
  - Minutes. 1930, 20 août - 30 août, 20 août - 30 août 1930; MC/ET/XXXVII/3391; registre
  - Minutes. 1930, 2 septembre - 17 septembre, 2 septembre - 17 septembre 1930; MC/ET/XXXVII/3392; registre
  - Minutes. 1930, 18 septembre - 30 septembre, 18 septembre - 30 septembre 1930; MC/ET/XXXVII/3393; registre
  - Minutes. 1930, 1er octobre - 13 octobre, 1er octobre - 13 octobre 1930; MC/ET/XXXVII/3394; registre
  - Minutes. 1930, 14 octobre - 27 octobre, 14 octobre - 27 octobre 1930; MC/ET/XXXVII/3395; registre
  - Minutes. 1930, 28 octobre - 31 octobre, 28 octobre - 31 octobre 1930; MC/ET/XXXVII/3396; registre
  - Minutes. 1930, 3 novembre - 8 novembre, 3 novembre - 8 novembre 1930; MC/ET/XXXVII/3397; registre
  - Minutes. 1930, 9 novembre - 17 novembre, 9 novembre - 17 novembre 1930; MC/ET/XXXVII/3398; registre
  - Minutes. 1930, 18 novembre - 22 novembre, 18 novembre - 22 novembre 1930; MC/ET/XXXVII/3399; registre
  - Minutes. 1930, 23 novembre - 30 novembre, 23 novembre - 30 novembre 1930; MC/ET/XXXVII/3400; registre
  - Minutes. 1930, 1er décembre - 10 décembre, 1er décembre - 10 décembre 1930; MC/ET/XXXVII/3401; registre
  - Minutes. 1930, 11 décembre - 18 décembre, 11 décembre - 18 décembre 1930; MC/ET/XXXVII/3402; registre
  - Minutes. 1930, 19 décembre - 26 décembre, 19 décembre - 26 décembre 1930; MC/ET/XXXVII/3403; registre
  - Minutes. 1930, 27 décembre - 31 décembre, 27 décembre - 31 décembre 1930; MC/ET/XXXVII/3404; registre
  - Minutes. 1931, 2 janvier - 19 janvier, 2 janvier - 19 janvier 1931; MC/ET/XXXVII/3405; registre
  - Minutes. 1931, 20 janvier - 23 janvier, 20 janvier - 23 janvier 1931; MC/ET/XXXVII/3406; registre
  - Minutes. 1931, 24 janvier - 6 février, 24 janvier - 6 février 1931; MC/ET/XXXVII/3407; registre
  - Minutes. 1931, 7 février - 17 février, 7 février - 17 février 1931; MC/ET/XXXVII/3408; registre
  - Minutes. 1931, 18 février - 28 février, 18 février - 28 février 1931; MC/ET/XXXVII/3409; registre
  - Minutes. 1931, 1er mars - 6 mars, 1er mars - 6 mars 1931; MC/ET/XXXVII/3410; registre
  - Minutes. 1931, 7 mars - 14 mars, 7 mars - 14 mars 1931; MC/ET/XXXVII/3411; registre
  - Minutes. 1931, 16 mars - 23 mars, 16 mars - 23 mars 1931; MC/ET/XXXVII/3412; registre
  - Minutes. 1931, 24 mars - 31 mars, 24 mars - 31 mars 1931; MC/ET/XXXVII/3413; registre
  - Minutes. 1931, 1er avril - 14 avril, 1er avril - 14 avril 1931; MC/ET/XXXVII/3414; registre
  - Minutes. 1931, 15 avril - 24 avril, 15 avril - 24 avril 1931; MC/ET/XXXVII/3415; registre
  - Minutes. 1931, 25 avril - 5 mai, 25 avril - 5 mai 1931; MC/ET/XXXVII/3416; registre
  - Minutes. 1931, 6 mai - 13 mai, 6 mai - 13 mai 1931; MC/ET/XXXVII/3417; registre
  - Minutes. 1931, 15 mai - 20 mai, 15 mai - 20 mai 1931; MC/ET/XXXVII/3418; registre
  - Minutes. 1931, 21 mai - 29 mai, 21 mai - 29 mai 1931; MC/ET/XXXVII/3419; registre
  - Minutes. 1931, 1er juin - 11 juin, 1er juin - 11 juin 1931; MC/ET/XXXVII/3420; registre
  - Minutes. 1931, 12 juin - 18 juin, 12 juin - 18 juin 1931; MC/ET/XXXVII/3421; registre
  - Minutes. 1931, 19 juin - 26 juin, 19 juin - 26 juin 1931; MC/ET/XXXVII/3422; registre
  - Minutes. 1931, 27 juin - 7 juillet, 27 juin - 7 juillet 1931; MC/ET/XXXVII/3423; registre
  - Minutes. 1931, 8 juillet - 23 juillet, 8 juillet - 23 juillet 1931; MC/ET/XXXVII/3424; registre
  - Minutes. 1931, 24 juillet - 31 juillet, 24 juillet - 31 juillet 1931; MC/ET/XXXVII/3425; registre
  - Minutes. 1931, 31 juillet - 11 août, 31 juillet - 11 août 1931; MC/ET/XXXVII/3426; registre
  - Minutes. 1931, 12 août - 31 août, 12 août - 31 août 1931; MC/ET/XXXVII/3427; registre
  - Minutes. 1931, 2 septembre - 22 septembre, 2 septembre - 22 septembre 1931; MC/ET/XXXVII/3428; registre
  - Minutes. 1931, 23 septembre - 3 octobre, 23 septembre - 3 octobre 1931; MC/ET/XXXVII/3429; registre
  - Minutes. 1931, 5 octobre - 14 octobre, 5 octobre - 14 octobre 1931; MC/ET/XXXVII/3430; registre
  - Minutes. 1931, 15 octobre - 22 octobre, 15 octobre - 22 octobre 1931; MC/ET/XXXVII/3431; registre
  - Minutes. 1931, 23 octobre - 30 octobre, 23 octobre - 30 octobre 1931; MC/ET/XXXVII/3432; registre
  - Minutes. 1931, 3 novembre - 10 novembre, 3 novembre - 10 novembre 1931; MC/ET/XXXVII/3433; registre
  - Minutes. 1931, 12 novembre - 24 novembre, 12 novembre - 24 novembre 1931; MC/ET/XXXVII/3434; registre
  - Minutes. 1931, 25 novembre - 30 novembre, 25 novembre - 30 novembre 1931; MC/ET/XXXVII/3435; registre
  - Minutes. 1931, 1er décembre - 11 décembre, 1er décembre - 11 décembre 1931; MC/ET/XXXVII/3436; registre
  - Minutes. 1931, 12 décembre - 21 décembre, 12 décembre - 21 décembre 1931; MC/ET/XXXVII/3437; registre
  - Minutes. 1931, 22 décembre - 24 décembre, 22 décembre - 24 décembre 1931; MC/ET/XXXVII/3438; registre
  - Minutes. 1931, 28 décembre - 31 décembre, 28 décembre - 31 décembre 1931; MC/ET/XXXVII/3439; registre
  - Minutes. 1932, 4 janvier - 15 janvier, 4 janvier - 15 janvier 1932; MC/ET/XXXVII/3440; registre
  - Minutes. 1932, 16 janvier - 21 janvier, 16 janvier - 21 janvier 1932; MC/ET/XXXVII/3441; registre
  - Minutes. 1932, 22 janvier - 30 janvier, 22 janvier - 30 janvier 1932; MC/ET/XXXVII/3442; registre
  - Minutes. 1932, 1er février - 5 février, 1er février - 5 février 1932; MC/ET/XXXVII/3443; registre
  - Minutes. 1932, 6 février - 11 février, 6 février - 11 février 1932; MC/ET/XXXVII/3444; registre
  - Minutes. 1932, 12 février - 18 février, 12 février - 18 février 1932; MC/ET/XXXVII/3445; registre
  - Minutes. 1932, 19 février - 29 février, 19 février - 29 février 1932; MC/ET/XXXVII/3446; registre
  - Minutes. 1932, 1er mars - 5 mars, 1er mars - 5 mars 1932; MC/ET/XXXVII/3447; registre
  - Minutes. 1932, 7 mars - 11 mars, 7 mars - 11 mars 1932; MC/ET/XXXVII/3448; registre
  - Minutes. 1932, 12 mars - 16 mars, 12 mars - 16 mars 1932; MC/ET/XXXVII/3449; registre
  - Minutes. 1932, 17 mars - 21 mars, 17 mars - 21 mars 1932; MC/ET/XXXVII/3450; registre
  - Minutes. 1932, 22 mars - 31 mars, 22 mars - 31 mars 1932; MC/ET/XXXVII/3451; registre
  - Minutes. 1932, 1er avril - 7 avril, 1er avril - 7 avril 1932; MC/ET/XXXVII/3452; registre
  - Minutes. 1932, 8 avril - 11 avril, 8 avril - 11 avril 1932; MC/ET/XXXVII/3453; registre
  - Minutes. 1932, 12 avril - 16 avril, 12 avril - 16 avril 1932; MC/ET/XXXVII/3454; registre
  - Minutes. 1932, 18 avril - 20 avril, 18 avril - 20 avril 1932; MC/ET/XXXVII/3455; registre
  - Minutes. 1932, 21 avril - 25 avril, 21 avril - 25 avril 1932; MC/ET/XXXVII/3456; registre
  - Minutes. 1932, 26 avril - 30 avril, 26 avril - 30 avril 1932; MC/ET/XXXVII/3457; registre
  - Minutes. 1932, 2 mai - 10 mai, 2 mai - 10 mai 1932; MC/ET/XXXVII/3458; registre
  - Minutes. 1932, 11 mai - 14 mai, 11 mai - 14 mai 1932; MC/ET/XXXVII/3459; registre
  - Minutes. 1932, 17 mai - 24 mai, 17 mai - 24 mai 1932; MC/ET/XXXVII/3460; registre
  - Minutes. 1932, 25 mai, 25 mai 1932; MC/ET/XXXVII/3461; registre
  - Minutes. 1932, 26 mai - 31 mai, 26 mai - 31 mai 1932; MC/ET/XXXVII/3462; registre
  - Minutes. 1932, 1er juin - 7 juin, 1er juin - 7 juin 1932; MC/ET/XXXVII/3463; registre
  - Minutes. 1932, 8 juin - 16 juin, 8 juin - 16 juin 1932; MC/ET/XXXVII/3464; registre
  - Minutes. 1932, 17 juin - 20 juin, 17 juin - 20 juin 1932; MC/ET/XXXVII/3465; registre
  - Minutes. 1932, 21 juin - 27 juin, 21 juin - 27 juin 1932; MC/ET/XXXVII/3466; registre
  - Minutes. 1932, 28 juin - 30 juin, 28 juin - 30 juin 1932; MC/ET/XXXVII/3467; registre
  - Minutes. 1932, 1er juillet - 5 juillet, 1er juillet - 5 juillet 1932; MC/ET/XXXVII/3468; registre
  - Minutes. 1932, 6 juillet - 11 juillet, 6 juillet - 11 juillet 1932; MC/ET/XXXVII/3469; registre
  - Minutes. 1932, 12 juillet - 19 juillet, 12 juillet - 19 juillet 1932; MC/ET/XXXVII/3470; registre
  - Minutes. 1932, 20 juillet - 27 juillet, 20 juillet - 27 juillet 1932; MC/ET/XXXVII/3471; registre
  - Minutes. 1932, 28 juillet - 30 juillet, 20 juillet - 27 juillet 1932; MC/ET/XXXVII/3472; registre
  - Minutes. 1932, 1er août - 18 août, 1er août - 18 août 1932; MC/ET/XXXVII/3473; registre
  - Minutes. 1932, 19 août - 31 août, 19 août - 31 août 1932; MC/ET/XXXVII/3474; registre
  - Minutes. 1932, 1er septembre - 15 septembre, 1er septembre - 15 septembre 1932; MC/ET/XXXVII/3475; registre
  - Minutes. 1932, 17 septembre - 30 septembre, 17 septembre - 30 septembre 1932; MC/ET/XXXVII/3476; registre
  - Minutes. 1932, 1er octobre - 8 octobre, 1er octobre - 8 octobre 1932; MC/ET/XXXVII/3477; registre
  - Minutes. 1932, 10 octobre - 17 octobre, 10 octobre - 17 octobre 1932; MC/ET/XXXVII/3478; registre
  - Minutes. 1932, 18 octobre - 25 octobre, 18 octobre - 25 octobre 1932; MC/ET/XXXVII/3479; registre
  - Minutes. 1932, 26 octobre - 29 octobre, 26 octobre - 29 octobre 1932; MC/ET/XXXVII/3480; registre
  - Minutes. 1932, 3 novembre - 5 novembre, 2 novembre - 5 novembre 1932; MC/ET/XXXVII/3481; registre
  - Minutes. 1932, 7 novembre - 15 novembre, 7 novembre - 15 novembre 1932; MC/ET/XXXVII/3482; registre
  - Minutes. 1932, 16 novembre - 22 novembre, 16 novembre - 22 novembre 1932; MC/ET/XXXVII/3483; registre
  - Minutes. 1932, 23 novembre - 30 novembre, 23 novembre - 30 novembre 1932; MC/ET/XXXVII/3484; registre
  - Minutes. 1932, 1er décembre - 12 décembre, 1er décembre - 12 décembre 1932; MC/ET/XXXVII/3485; registre
  - Minutes. 1932, 13 décembre - 21 décembre, 13 décembre - 21 décembre 1932; MC/ET/XXXVII/3486; registre
  - Minutes. 1932, 22 décembre - 31 décembre, 22 décembre - 31 décembre 1932; MC/ET/XXXVII/3487; registre
  - Minutes. 1933, 3 janvier - 11 janvier, 3 janvier - 11 janvier 1933; MC/ET/XXXVII/3488; registre
  - Minutes. 1933, 12 janvier - 19 janvier, 12 janvier - 19 janvier 1933; MC/ET/XXXVII/3489; registre
  - Minutes. 1933, 20 janvier - 26 janvier, 20 janvier - 26 janvier 1933; MC/ET/XXXVII/3490; registre
  - Minutes. 1933, 27 janvier - 31 janvier, 27 janvier - 31 janvier 1933; MC/ET/XXXVII/3491; registre
  - Minutes. 1933, 1er février - 11 février, 1er février - 11 février 1933; MC/ET/XXXVII/3492; registre
  - Minutes. 1933, 13 février - 17 février, 13 février - 17 février 1933; MC/ET/XXXVII/3493; registre
  - Minutes. 1933, 18 février - 23 février, 18 février - 23 février 1933; MC/ET/XXXVII/3494; registre
  - Minutes. 1933, 24 février - 27 février, 24 février - 27 février 1933; MC/ET/XXXVII/3495; registre
  - Minutes. 1933, 1er mars - 11 mars, 1er mars - 11 mars 1933; MC/ET/XXXVII/3496; registre
  - Minutes. 1933, 13 mars - 23 mars, 13 mars - 23 mars 1933; MC/ET/XXXVII/3497; registre
  - Minutes. 1933, 24 mars - 31 mars, 24 mars - 31 mars 1933; MC/ET/XXXVII/3498; registre
  - Minutes. 1933, 3 avril - 8 avril, 3 avril - 8 avril 1933; MC/ET/XXXVII/3499; registre
  - Minutes. 1933, 10 avril - 20 avril, 10 avril - 20 avril 1933; MC/ET/XXXVII/3500; registre
  - Minutes. 1933, 21 avril - 29 avril, 21 avril - 29 avril 1933; MC/ET/XXXVII/3501; registre
  - Minutes. 1933, 1er mai - 5 mai, 1er mai - 5 mai 1933; MC/ET/XXXVII/3502; registre
  - Minutes. 1933, 6 mai - 12 mai, 6 mai - 12 mai 1933; MC/ET/XXXVII/3503; registre
  - Minutes. 1933, 13 mai - 19 mai, 13 mai - 19 mai 1933; MC/ET/XXXVII/3504; registre
  - Minutes. 1933, 22 mai - 26 mai, 22 mai - 26 mai 1933; MC/ET/XXXVII/3505; registre
  - Minutes. 1933, 26 mai - 31 mai, 26 mai - 31 mai 1933; MC/ET/XXXVII/3506; registre
  - Minutes. 1933, 1er juin - 7 juin, 1er juin - 7 juin 1933; MC/ET/XXXVII/3507; registre
  - Minutes. 1933, 8 juin - 16 juin, 8 juin - 16 juin 1933; MC/ET/XXXVII/3508; registre
  - Minutes. 1933, 17 juin - 21 juin, 17 juin - 21 juin 1933; MC/ET/XXXVII/3509; registre
  - Minutes. 1933, 22 juin - 30 juin, 22 juin - 30 juin 1933; MC/ET/XXXVII/3510; registre
  - Minutes. 1933, 1er juillet - 10 juillet, 1er juillet - 10 juillet 1933; MC/ET/XXXVII/3511; registre
  - Minutes. 1933, 11 juillet - 22 juillet, 11 juillet - 22 juillet 1933; MC/ET/XXXVII/3512; registre
  - Minutes. 1933, 24 juillet - 26 juillet, 24 juillet - 26 juillet 1933; MC/ET/XXXVII/3513; registre
  - Minutes. 1933, 27 juillet - 31 juillet, 27 juillet - 31 juillet 1933; MC/ET/XXXVII/3514; registre
  - Minutes. 1933, 1er août - 17 août, 1er août - 17 août 1933; MC/ET/XXXVII/3515; registre
  - Minutes. 1933, 18 août - 31 août, 18 août - 31 août 1933; MC/ET/XXXVII/3516; registre
  - Minutes. 1933, 1er septembre - 19 septembre, 1er septembre - 19 septembre 1933; MC/ET/XXXVII/3517; registre
  - Minutes. 1933, 20 septembre - 30 septembre, 20 septembre - 30 septembre 1933; MC/ET/XXXVII/3518; registre
  - Minutes. 1933, 2 octobre - 6 octobre, 2 octobre - 6 octobre 1933; MC/ET/XXXVII/3519; registre
  - Minutes. 1933, 7 octobre - 14 octobre, 7 octobre - 14 octobre 1933; MC/ET/XXXVII/3520; registre
  - Minutes. 1933, 16 octobre - 20 octobre, 16 octobre - 20 octobre 1933; MC/ET/XXXVII/3521; registre
  - Minutes. 1933, 21 octobre - 26 octobre, 21 octobre - 26 octobre 1933; MC/ET/XXXVII/3522; registre
  - Minutes. 1933, 27 octobre - 31 octobre, 27 octobre - 31 octobre 1933; MC/ET/XXXVII/3523; registre
  - Minutes. 1933, 3 novembre - 13 novembre, 2 novembre - 13 novembre 1933; MC/ET/XXXVII/3524; registre
  - Minutes. 1933, 14 novembre - 18 novembre, 14 novembre - 18 novembre 1933; MC/ET/XXXVII/3525; registre
  - Minutes. 1933, 20 novembre - 25 novembre, 20 novembre - 25 novembre 1933; MC/ET/XXXVII/3526; registre
  - Minutes. 1933, 27 novembre - 30 novembre, 27 novembre - 30 novembre 1933; MC/ET/XXXVII/3527; registre
  - Minutes. 1933, 1er décembre - 6 décembre, 1er décembre - 6 décembre 1933; MC/ET/XXXVII/3528; registre
  - Minutes. 1933, 7 décembre - 15 décembre, 7 décembre - 15 décembre 1933; MC/ET/XXXVII/3529; registre
  - Minutes. 1933, 16 décembre - 23 décembre, 16 décembre - 23 décembre 1933; MC/ET/XXXVII/3530; registre
  - Minutes. 1933, 26 décembre - 30 décembre, 26 décembre - 30 décembre 1933; MC/ET/XXXVII/3531; registre
  - Minutes. 1934, 2 janvier - 12 janvier, 2 janvier - 12 janvier 1934; MC/ET/XXXVII/3532; registre
  - Minutes. 1934, 13 janvier - 18 janvier, 13 janvier - 18 janvier 1934; MC/ET/XXXVII/3533; registre
  - Minutes. 1934, 18 janvier - 22 janvier, 18 janvier - 22 janvier 1934; MC/ET/XXXVII/3534; registre
  - Minutes. 1934, 25 janvier - 31 janvier, 25 janvier - 31 janvier 1934; MC/ET/XXXVII/3535; registre
  - Minutes. 1934, 1er février - 9 février, 1er février - 9 février 1934; MC/ET/XXXVII/3536; registre
  - Minutes. 1934, 10 février - 17 février, 10 février - 17 février 1934; MC/ET/XXXVII/3537; registre
  - Minutes. 1934, 19 février - 24 février, 19 février - 24 février 1934; MC/ET/XXXVII/3538; registre
  - Minutes. 1934, 26 février - 28 février, 26 février - 28 février 1934; MC/ET/XXXVII/3539; registre
  - Minutes. 1934, 1er mars - 3 mars, 1er mars - 3 mars 1934; MC/ET/XXXVII/3540; registre
  - Minutes. 1934, 5 mars - 12 mars, 5 mars - 12 mars 1934; MC/ET/XXXVII/3541; registre
  - Minutes. 1934, 13 mars - 14 mars, 13 mars - 14 mars 1934; MC/ET/XXXVII/3542; registre
  - Minutes. 1934, 15 mars - 23 mars, 15 mars - 23 mars 1934; MC/ET/XXXVII/3543; registre
  - Minutes. 1934, 24 mars - 29 mars, 24 mars - 29 mars 1934; MC/ET/XXXVII/3544; registre
  - Minutes. 1934, 3 avril - 9 avril, 3 avril - 9 avril 1934; MC/ET/XXXVII/3545; registre
  - Minutes. 1934, 10 avril - 11 avril, 10 avril - 11 avril 1934; MC/ET/XXXVII/3546; registre
  - Minutes. 1934, 12 avril - 24 avril, 12 avril - 24 avril 1934; MC/ET/XXXVII/3547; registre
  - Minutes. 1934, 25 avril - 30 avril, 25 avril - 30 avril 1934; MC/ET/XXXVII/3548; registre
  - Minutes. 1934, 1er mai - 8 mai, 1er mai - 8 mai 1934; MC/ET/XXXVII/3549; registre
  - Minutes. 1934, 9 mai - 18 mai, 9 mai - 18 mai 1934; MC/ET/XXXVII/3550; registre
  - Minutes. 1934, 19 mai - 28 mai, 19 mai - 28 mai 1934; MC/ET/XXXVII/3551; registre
  - Minutes. 1934, 29 mai - 31 mai, 29 mai - 31 mai 1934; MC/ET/XXXVII/3552; registre
  - Minutes. 1934, 1er juin - 9 juin, 1er juin - 9 juin 1934; MC/ET/XXXVII/3553; registre
  - Minutes. 1934, 11 juin - 19 juin, 11 juin - 19 juin 1934; MC/ET/XXXVII/3554; registre
  - Minutes. 1934, 20 juin - 27 juin, 20 juin - 27 juin 1934; MC/ET/XXXVII/3555; registre
  - Minutes. 1934, 28 juin - 30 juin, 28 juin - 30 juin 1934; MC/ET/XXXVII/3556; registre
  - Minutes. 1934, 2 juillet - 9 juillet, 2 juillet - 9 juillet 1934; MC/ET/XXXVII/3557; registre
  - Minutes. 1934, 10 juillet - 13 juillet, 10 juillet - 13 juillet 1934; MC/ET/XXXVII/3558; registre
  - Minutes. 1934, 16 juillet - 25 juillet, 16 juillet - 25 juillet 1934; MC/ET/XXXVII/3559; registre
  - Minutes. 1934, 26 juillet - 31 juillet, 26 juillet - 31 juillet 1934; MC/ET/XXXVII/3560; registre
  - Minutes. 1934, 1er août - 2 août, 1er août - 2 août 1934; MC/ET/XXXVII/3561; registre
  - Minutes. 1934, 3 août - 20 août, 3 août - 20 août 1934; MC/ET/XXXVII/3562; registre
  - Minutes. 1934, 21 août - 31 août, 21 août - 31 août 1934; MC/ET/XXXVII/3563; registre
  - Minutes. 1934, septembre, septembre 1934; MC/ET/XXXVII/3564; registre
  - Minutes. 1934, 1er octobre - 10 octobre, 1er octobre - 10 octobre 1934; MC/ET/XXXVII/3565; registre
  - Minutes. 1934, 11 octobre - 17 octobre, 11 octobre - 17 octobre 1934; MC/ET/XXXVII/3566; registre
  - Minutes. 1934, 17 octobre - 22 octobre, 17 octobre - 22 octobre 1934; MC/ET/XXXVII/3567; registre
  - Minutes. 1934, 23 octobre - 31 octobre, 23 octobre - 31 octobre 1934; MC/ET/XXXVII/3568; registre
  - Minutes. 1934, 3 novembre - 10 novembre, 3 novembre - 10 novembre 1934; MC/ET/XXXVII/3569; registre
  - Minutes. 1934, 12 novembre - 20 novembre, 12 novembre - 20 novembre 1934; MC/ET/XXXVII/3570; registre